臺灣新竹地方法院民事裁定  
111年度監宣字第343號
聲  請  人  沈月鳳  


相  對  人  沈彭次妹
上列當事人間聲請處分受監護人不動產事件，本院裁定如下：
    主  　文
准聲請人沈月鳳（民國○○○年○月○○日生，身分證統一編號：Z○○○
○○○○○○號）代理相對人沈彭次妹（民國○○年○○月○○日生，身分證
統一編號：Z○○○○○○○○○號）處分如附表所示之不動產，處分所得
價金應全部存入相對人之新竹市農會帳號○○○○○－○○－○○○○○○－七號
帳戶。
聲請程序費用由相對人之財產負擔。
    理  　由
一、聲請意旨略以：相對人前經本院裁定為受監護宣告人，由伊
    擔任監護人。因相對人現金存款不足以支應其醫療照護費用
    ，需處分如附表所示之不動產（下稱系爭不動產）以支應其
    費用，爰依民法第1113條準用1101條第1項、第2項規定，聲
    請准許代理相對人處分系爭不動產等語。
二、按監護人對於受監護人之財產，非為受監護人之利益，不得
    使用、代為或同意處分。監護人代理受監護人購置或處分不
    動產，非經法院許可，不生效力。上開規定於成年人之監護
    準用之，民法第1101條第1項、第2項第1款、第1113條分別
    定有明文。
三、經查：
  ㈠聲請人主張相對人前經本院以110年度監宣字第416號裁定宣
    告為受監護宣告之人，選定其為監護人等情，並指定第三人
    沈月娥為會同開具財產清冊之人，其等於民國111年3月8日
    陳報相對人之財產清冊等情，有確定證明書、上開裁定、戶
    口名簿可參（見本院卷第9頁至第17頁），且經本院調取上
    開卷宗查閱無訛，則相對人為受監護宣告之人，聲請人為其
    監護人，並已向本院陳報相對人財產清冊等情，堪以認定。
  ㈡相對人名下財產除不動產外，於111年8月12日存款僅有新臺
    幣（下同）33萬1,612元，惟其目前由聲請人配偶即第三人
    陳源彬（下稱其名）照顧，自上開裁定生效之日即111年3月
    4日起，每月需支付生活費用約7萬5,000元一情，有土地、
    建物所有權狀、存摺影本、發票、長照服務繳款單、醫療費
    用收據、曲溪里里長所開證明書、照顧服務員收費證明單、
    診斷證明書可證（見本院卷第19頁至第29頁、第41頁至第49
    頁、第67頁至第91頁、第95頁至第99頁、第105頁、第109頁
    、第111頁至第115頁），可見相對人無足夠現金，用以支應
    日常生活照護花費，確有處分系爭不動產之必要。從而，聲
    請人聲請許可代理處分相對人所有系爭不動產，應係為相對
    人之利益而為，於法尚無不合，應予准許。
四、末按監護人應以善良管理人之注意，執行監護職務；法院於
    必要時，得命監護人提出監護事務之報告、財產清冊或結算
    書，檢查監護事務或受監護人之財產狀況，民法第1100條、
    第1103條第2項均有明定，則本件聲請人處分相對人之系爭
    不動產，就處分所得之金錢，應全數存入相對人在新竹市農
    會帳號所開立之帳號00000-00-000000-0號帳戶，並應妥適
    管理，使用於相對人照護所需費用，不得挪為己用。又為保
    障相對人之利益，聲請人應於處分不動產後30日內，提出監
    護事務之報告及變動後之財產清冊，陳報法院。
五、據上論結，本件聲請為有理由，爰裁定如主文。
中　　華　　民　　國　　111 　年　　9 　　月　　22　　日
                  家 事法 庭
　　　　　　　            法　官  朱美璘 
以上正本係照原本作成。
如對本裁定抗告，須於裁定送達後10日之不變期間內，向本院提
出抗告狀，並繳納抗告費新臺幣1,000元。
中　　華　　民　　國　　111 　年　　9 　　月　　22　　日
                          書記官  溫婷雅　　　　　　　 
附表： 
編號 種類 財產內容 權利範圍 1 土地 新竹市○○段000地號土地 全部 2 房屋 新竹市○○段000○號房屋（門牌號碼：新竹市○○路0段000巷00弄0號） 全部